臺灣板橋地方法院交通事件裁定       100年度交聲字第1757號
原處分機關  交通部公路總局臺北區監理所
異  議  人
即受處分人  劉運忠
上列異議人因違反道路交通管理處罰條例案件，對於交通部公路
總局臺北區監理所於民國100 年5 月10日以北監營裁字第裁40-A
02XBJ046號違反道路交通管理事件裁決書所為之處分聲明異議，
本院裁定如下：
    主    文
異議駁回。
    理    由
一、異議意旨略以：異議人即受處分人劉運忠於民國100 年3 月
    18日18時37分許，駕駛車號881-B8號營業一般小客車，自南
    向北行駛於臺北市○○○路上，途經與市○○道交叉口，當
    前方號誌轉為紅燈前，異議人車頭即已越過停止線，嗣燈號
    轉為紅燈，異議人乃將車煞停，惟此時已位在斑馬線上；之
    後係遵照右前方（即路口東北角）員警指揮棒之示意乃繼續
    前進，卻遭員警攔停舉發，然異議人係依據員警指揮前行並
    無闖紅燈情事，可調閱監視錄影以證，爰聲明異議，請求撤
    銷原處分云云。
二、按汽車駕駛人，行經有燈光號誌管誌之交岔路口闖紅燈者，
    處新臺幣（下同）1,800 元以上5,400 元以下罰鍰；又汽車
    駕駛人有上開情形者，除依該條處罰鍰外，並予記違規點數
    3 點，道路交通管理處罰條例第53條第1 項、第63條第1 項
    第3 款分別定有明文。
三、經查：
  (一)系爭機車於上開時、地，行經有燈光號誌管誌之交岔路口闖
    紅燈之事實，業經證人即當場舉發之臺北市政府警察局交通
    警察大隊大同交通分隊警員曹灝到庭證稱：當天我是在延平
    北路跟鄭州路口，與一名義交同仁一起擔服交通指揮勤務，
    當時我是站在十字路口的東北角，義交同仁是站在西南角我
    的斜對面，異議人則是由南往北行駛；我是從南北向是綠燈
    時起，就一直看著該燈號號誌，直到變為紅燈，同向車輛都
    已停止，東西向車子也已經開始通行、左轉，異議人在這時
    才通過停止線闖紅燈慢慢前行，導致交通打結，東西向的車
    子還因此緊急煞車，我看到這個情形，就指著異議人吹哨制
    止，異議人直到我吹哨制止才在十字路口中央停下來，我就
    過去跟異議人講他闖紅燈並請他靠邊停等語明確（見本院卷
    第28頁反面），並有台北市政府警察局北市警交大字第A02X
    BJ046 號舉發違反道路交通管理事件通知單、100 年4 月14
    日北市警同分交字第10030477 500號書函各1 紙在卷可按（
    見本院卷第6 、8 頁）。本院審酌證人曹灝對於本件舉發經
    過，既已提出詳細之說明，且本身又屬執行公務之警員，原
    受有行政懲處責任之監督，嗣到庭具結作證，更以刑事責任
    擔保證詞之真實性，復與異議人不相識，亦無嫌隙瓜葛，實
    無設詞攀誣或構陷異議人之必要，因認其舉發應無誤認之虞
    ，且證言較異議人之空言辯解為可採，則異議人確有闖紅燈
    之事實，堪以認定。
  (二)異議人雖以前詞置辯，然查：
  1.證人曹灝已到庭證稱：我不是看到異議人卡在路中央，才推
    斷他闖紅燈，而是從異議人方向燈號是綠燈時，我就一直注
    意著，看到燈號從綠燈變為黃燈、變為紅燈，當時同向車輛
    都已停下，東西向車輛也開始行駛，異議人才闖紅燈通過停
    止線，然後卡在路中央等語明確（見本院卷第28頁反面、29
    頁）；則由證人係全程觀察異議人行進方向燈號變換情形，
    並參照當時南北向、東西向車輛行進狀況，足見本件並無誤
    認之虞，故異議人辯稱其係在綠燈時即已通過停止線云云，
    並非屬實。
  2.證人曹灝復證稱：我不可能指揮異議人前行停靠在市○○○
    道路下方道路，即異議人所謂之死角處，因為該路口是用來
    左轉的，且不管什麼時相都有車在左轉通行的，根本不能停
    車；另外，我當時也沒有指揮異議人前行，如果我確實有這
    樣做，那當時就不會只有異議人一輛車單獨闖紅燈繼續前進
    ，況且異議人車輛並無緊急情況，又不是救護車，我不可能
    在車流如此繁忙情形下，指揮他一輛車闖紅燈前進；本件是
    異議人車輛闖紅燈後又堅持通過路口，導致交通打結，並卡
    在路口中央，我才會開單取締等語明確（見本院卷第28反面
    至29頁），核與異議人自陳：當時只有我一輛車繼續往前開
    等語相符（見本院卷第29頁反面），足認異議人辯稱係受證
    人曹灝之指揮，始於紅燈仍強行通過路口云云，亦非屬實。
  3.至於異議人請求調閱路口監視器畫面乙節，查本件異議人闖
    紅燈違規情事明確，業如前述；又本件係因舉發員警曹灝已
    全程目擊並當場舉發，認無誤會之虞，因而當初並未調閱監
    視錄影畫面；且該畫面僅保存1 個月即自動覆蓋等情，有本
    院電話記錄1 份在卷可憑（見本院卷第31頁），是本院亦無
    從調閱，附此敘明。
四、綜上所述，異議人既有前揭違規行為，則原處分機關依道路
    交通管理處罰條例第53條第1 項、第63條第1 項第3 款規定
    ，裁處異議人罰鍰2,700 元，並記違規點數3 點，自屬有據
    ；異議人執前詞認裁決不當，為無理由，應予駁回。
五、應依道路交通事件處理辦法第18條，裁定如主文。
中    華    民    國   100    年    7     月    28    日
                  交通法庭  法  官  洪珮婷
以上正本證明與原本無異。
如不服本裁定，應於收受送達後5 日內向本院提出抗告狀。
                            書記官  陳永訓
中    華    民    國   100    年    7     月    28    日